【裁判字號】    96,訴,437
【裁判日期】    971021
【裁判案由】    強盜
【裁判全文】
臺灣花蓮地方法院刑事判決               96年度訴字第437號
公  訴  人  臺灣花蓮地方法院檢察署檢察官
被      告  丙○○
                    （現於臺灣花蓮看守所羈押中）
指定辯護人  張秉正律師
上列被告因強盜案件，經檢察官提起公訴（96年度偵字第137號
），本院判決如下：
    主  文
丙○○共同意圖為自己不法之所有，以強暴至使不能抗拒，而取
他人之物，處有期徒刑伍年貳月。
扣案之黑色頭套壹件、安全帽壹頂及白色手套壹雙，均沒收。
    事  實
一、丙○○曾有竊盜、妨害家庭、妨害兵役、公共危險、違反臺
    灣地區與大陸地區人民關係條例等前科（均不致使本件構成
    累犯）。緣丁○○於民國95年12月31日因圖謀不勞而獲，計
    畫行搶便利商店，邀丙○○參加，共同謀議由丁○○挑選其
    遠親乙○○開設，且夜間僅有店員一人看管之住商便利商店
    入內行搶，並由丁○○先行至該便利商店勘查地形，計畫由
    丁○○使店員進入店內電動玩具隔間，並控制店員，待店內
    櫃臺無人看管之際，由丙○○進入便利商店內搜刮財物，其
    等均認識並預見所提議行搶之便利商店，僅由店員一人看管
    ，且係由丁○○使店員進入電動玩具隔間，倘店員發覺有異
    ，丁○○必須使用有形之強暴手段，控制店員之行動，至使
    店員不能抗拒，而無從至櫃臺察看，始能遂行其搜刮財物之
    行為，且前開情形亦不違背其等之本意，前開二人即共同意
    圖為自己不法之所有，丙○○並基於強盜罪之未必故意，於
    同日晚間8時許，騎乘車牌號碼K66-461號重型機車搭載丁○○至址設花蓮縣吉安鄉○○村○○路○段239 號由乙○○所
    經營之「住商便利商店」外，由丁○○先行入內把玩電動玩
    具並勘查地形，見上開便利商店僅有1 名女性店員甲○○值
    班，認確實有機可趁，即出上開便利商店通知丙○○依計畫
    行事，丁○○則先於同日晚間9 時許返回上開便利商店，仍
    向甲○○兌換零錢把玩電動玩具，嗣丁○○見時機成熟，即
    藉故叫甲○○進入電動玩具隔間，並因欲賒帳及欲撥打電話
    與乙○○聯絡等細故與甲○○起爭執，使該便利商店櫃臺呈
    現無人看管之狀態，丙○○見狀即於同日晚間10時12分許頭
    戴其所有之黑色頭罩、安全帽及手戴其所有之白色手套，以
    掩飾其面貌、避免留下指紋，事後遭人指認，進入上開便利
    商店，甲○○因聽見有人進入該店之開門聲，欲返回前方櫃
    臺時，丁○○即要求甲○○不要動，並用一隻手架住甲○○
    之頸部，以另一隻手持預藏之美工刀抵住甲○○，再將之推
    到旁邊之冰櫃內，而以此強暴之方式，至使甲○○不能抵抗
    ，丙○○即趁機取走收銀機下方置物櫃內之10元硬幣共計新
    臺幣（下同）27,900元及甲○○所有皮包1個（內有皮夾1個
    、現金4,000 元、身份證、健保卡、合作金庫及第一信用合
    作社之金融卡各1張等物）。2人得手後，旋即由丙○○騎乘
    上開機車搭載丁○○逃逸，並在南濱殯儀館朋分贓款，丙○○分得3,000 元，其餘財物悉歸丁○○所有。嗣丙○○於96
    年1月4日經警通緝到案，並經其同意由警方至其位於花蓮縣
    新城鄉○○村○○街142 號住處執行搜索，扣得丙○○所有
    供其為前開犯行所用之黑色頭套1件、安全帽1頂及白色手套
    1 雙，及因本件犯罪所得之10元硬幣計2000元（業已發還）
    ，暨與本件犯罪無涉之灰棕色毛線衣1件、咖啡色涼鞋1雙等
    物。
二、案經花蓮縣警察局吉安分局報告臺灣花蓮地方法院檢察署檢
    察官偵查起訴。
    理  由
一、證據能力部分：
    按被告以外之人於審判外之言詞或書面陳述，除法律有規定
    者外，不得作為證據；被告以外之人於偵查中向檢察官所為
    之陳述，除顯有不可信之情況者外，得為證據；又被告以外
    之人於檢察事務官、司法警察官或司法警察調查中所為之陳
    述，與審判中不符時，其先後之陳述具有較可信之特別情況
    ，且為證明犯罪事實存否所必要者，得為證據；被告以外之
    人於審判外之陳述，雖不符刑事訴訟法第159條之1 至第159
    條之4 之規定，而經當事人於審判程序同意作為證據，法院
    審酌該言詞陳述或書面陳述作成時之情況，認為適當者，亦
    得為證據；當事人、代理人或辯護人於法院調查證據時，知
    有第159條第1項不得為證據之情形，而未於言詞辯論終結前
    聲明異議者，視為有前項之同意，刑事訴訟法第159條第1項
    、第159條之1、第159條之2、第159條之5分別定有明文。次
    按同法第159條之5 第2項之規定，乃基於證據資料愈豐富，
    愈有助於真實發現之理念，酌採當事人進行主義之證據處分
    權原則，並強化言詞辯論主義，透過當事人等到庭所為之法
    庭活動，在使訴訟程序順暢進行之要求下，承認傳聞證據於
    一定條件內，得具證據適格。此種「擬制同意」，因與同條
    第一項之明示同意有別，實務上常見當事人等係以「無異議
    」或「沒有意見」表示之，此時倘該證據資料之性質，已經
    辯護人閱卷而知悉，或自起訴書、原審判決書之記載而了解
    ，或偵、審中經檢察官、審判長、受命法官、受託法官告知
    ，或被告逕為認罪之答辯或有類似之行為、情況，即可認該
    相關人員於調查證據時，知情而合於擬制同意之要件，最高
    法院96年度臺上字第7364號判決意旨可資參照。本件公訴人
    所引用做為證據之證人甲○○、乙○○於警詢及檢察官中之
    陳述，雖屬審判外之陳述，惟被告及辯護人對於前開證據之
    證據能力，均表示沒有意見，前開證據資料，亦經辯護人閱
    卷而知悉，復未於言詞辯論終結前聲明異議，本院審酌前開
    陳述作成時之情況，亦認適當作為證據，揆諸前開規定及見
    解，均有證據能力。
二、訊據被告丙○○固不否認曾於前開時地頭戴扣案之黑色頭套
    、安全帽，手戴白色手套進入便利商店，搜刮收銀機下方置
    物櫃內之10元硬幣共計21,900元，並以甲○○所有之皮包（
    內含現金4,000元、皮夾1個、國民身分證、健保卡、合作金
    庫、第一信用合作社金融卡各1 張）裝載所得硬幣；嗣為警
    循線查獲，並在其住處扣得贓款2,000 元之事實，惟矢口否
    認有何與丁○○共同強盜犯行，辯稱：其載丁○○到住商便
    利商店後，業已離開，後來要去買檳榔及糖果吃，進到店裡
    面沒有人始拿錢云云。然查：
（一）本件係丁○○與被告共同謀議至住商便利商店行搶，由丁○○使店員至電動玩具房間內，並控制店員，再由被告進
      入前開便利商店搜刮財物之事實迭據被告於警詢、檢察官
      偵訊及本院準備程序中坦承不諱，其於本院97年3 月20日
      準備程序中自承有檢察官所起訴之犯罪事實，當初是丁○○提議其等去拿錢，丁○○說他會去打電動玩具，並控制
      店內的小姐，等小姐被控制且進入後面電動玩具的房間後
      ，其就可以進去前面的櫃臺下面拿錢，其只負責拿錢，拿
      完錢後，其在外面等丁○○出來，然後就騎車載丁○○去
      分贓款，其只分到3,000多元等語。於96年1 月4日檢察官
      偵訊中亦稱：丁○○說一起去其表哥開的住商便利商店拿
      錢，其就同意，當時是丁○○先進去，他告訴其先去玩電
      動玩具，要其看到小姐進入房間時，要其直接進去拿收銀
      箱的錢，後來其看到小姐走進房間後，其就頭戴頭套，手
      帶手套進去收銀箱拿10元的零錢，其用皮包裝大約2 萬元
      的零錢，錢拿了其就騎機車到加油站前面等丁○○出來，
      其就載他走，之後其等到殯儀館分錢，其分了大約3,000
      元，其他的丁○○拿走等語。於同日本院羈押庭訊問中復
      稱：丁○○跟其說他進去後先打電動玩具，會叫小姐進去
      電動間，其就進去店內拿錢財；之前丁○○有進去住商便
      利商店勘查地形，丁○○從住商便利商店出來後跟其說他
      要搶住商便利商店；後來分得約3,000 元等語。於警詢中
      且稱：丁○○提議行搶，並選定作案目標，因那邊只有一
      個小姐顧櫃臺，當天約20時左右其騎重型機車K66-461 號
      載丁○○前往住商便利商店觀察；當時丁○○計劃教其先
      叫小姐進到店內後方，其再進入櫃臺搜刮財物，搶完後再
      騎機車載丁○○沿海岸路轉東海15街往海濱大道逃逸；其
      等在南濱殯儀館後方分錢，搶得31,900元及1 個女用皮包
      ，其只分得10元硬幣約3,000 元左右，其他財物包括身分
      證、健保卡、金融卡等都被丁○○拿走了等語。足徵其自
      警詢以迄本院準備程序之迭次供述均前後一致，並無矛盾
      ，且其於本院97年9 月30日審理中業已自承在檢察官偵訊
      、本院羈押庭訊問中並無人打或威脅，本院準備程序中，
      亦無任何人逼其要講這些話等語，足徵被告於檢察官偵訊
      、本院羈押庭及準備程序中均是出於其自由意志所為之陳
      述。則被告於本院97年9 月30日審理中始翻異前詞，辯稱
      其載丁○○後原本已離去，但為買檳榔等物進入住商便利
      商店，見該便利商店無人，始下手行竊云云，所辯是否屬
      實，不無疑問。參諸被告於本院97年9 月30日審理中係稱
      其載丁○○去住商便利商店時，大約7時許快8時，之後去
      南埔買檳榔，之後回去住商便利商店，當時約8 時許，其
      本來要買東西，看到沒有人，就進去拿錢，拿錢的時候是
      8、9時，距離其載丁○○至住商便利商店約半個小時云云
      ，核與扣案光碟及勘驗筆錄所顯示被告進入住商便利商店
      之時間迥異，亦與證人丁○○、甲○○、乙○○證述內容
      大相逕庭；被告於前開審理中復稱：丁○○沒有分到錢，
      其大概用掉1 萬多元，剩下還有幾千元云云，亦核與被害
      人乙○○、甲○○所失財物之價值有間，足徵被告於前開
      審理期日所述有諸多矛盾及與客觀事實不合之處，則其於
      審理中所辯即難遽信。
（二）參諸證人甲○○於本院97年7 月21日審理中證稱：當日晚
      上8 時許，丁○○已經進來打電動玩具後，被告曾一個人
      在店外馬路對面的花圃前電線桿那邊走來走去；換零錢時
      其不知道丁○○是誰，後來老闆乙○○回來後跟其說他是
      誰，其才知道丁○○是誰，之後丁○○及乙○○都離開後
      ，丁○○於9 時許再回來，說要打電動，換零錢後才到倉
      庫裡面打，打到後來叫其進去，才說要用欠的等語。證人
      乙○○於本院前開審理中亦證稱：當天晚上8 時許其有回
      去店內，丁○○剛好從賣場出來，其有和丁○○聊一下，
      聊天時甲○○有問其是誰，其說他是我表弟，其等在店門
      口聊了10幾分鐘，被告摩托車停在那邊，有看到被告在店
      外，看到其等後，被告就往比較暗的地方走了，後來丁○○就離開，其有親眼看丁○○走，後來9 時左右其就離開
      到朋友家等語。則依前開證人所述，被告載丁○○至住商
      便利商店後曾滯留在該處附近徘徊，丁○○當晚8 時許至
      上開便利商店把玩電動玩具，並與證人乙○○聊天後，復
      曾離去，晚間9 時許始返回該便利商店，核與被告所述當
      晚8 時許曾載丁○○至該便利商店勘查地形，出來後告訴
      其要搶便利商店等情吻合。證人乙○○於本院審理中復證
      稱：劉德賜（已歿）即丁○○之父告訴其案發當天丁○○
      有向劉德賜要3 萬元，劉德賜說沒錢，丁○○有撂下話來
      說不給他錢他要搶給他看，那時被告丙○○也在場等語，
      亦足以佐證丁○○確有行搶之動機，並向丙○○提議行搶
      。
（三）而就本件核心事項，即丁○○如何以強暴方式，至使其不
      能抗拒，而由被告進入住商便利商店中拿取財物乙節，證
      人甲○○自警詢、檢察官偵訊、臺灣桃園地方法院丁○○
      強盜案件審理中，以迄本院審理中均稱：其聽到客人進來
      的聲音要出去時，丁○○阻止其出去，叫其不要動，並用
      一隻手架住脖子，另一隻手拿美工刀，隨後丁○○就將之
      推到冰庫內，並把冰庫的門用飲料箱擋住等語，前後證述
      均屬一致。證人甲○○雖於本院97年7 月21日審理中自承
      就丁○○是否進入住商便利商店中把玩電動玩具乙節並未
      照實講，實際上案發當天晚上8 時許丁○○就到店內打電
      動，其並換零錢給丁○○等語，而與其前所述丁○○係進
      入便利商店借廁所等情不符。惟按證人所為之供述，縱有
      一部不實，而其他部分經法院認為事實時，該部分之證言
      仍非不能採為證據，最高法院21年上字第591 號判例意旨
      可資參照。證人甲○○前開部分所述之所以不一致，係因
      怕老闆被罰錢等語，業經證人甲○○於本院審理中陳述明
      確，而證人因住商便利商店內擺設電動玩具為警知悉而隱
      匿丁○○曾入內把玩電動玩具等情，尚與常情無違，且亦
      不能因此部分證人陳述有所出入，而認證人所述均無可採
      。經核就丁○○如何以強暴方式，至使其不能抗拒，而由
      被告進入住商便利商店中拿取財物部分，證人甲○○證述
      既屬一致，且與被告迭次供述其與丁○○之計劃，即將店
      內小姐控制在房間內，而由被告進入超商內搜刮財物情形
      相符，且縱使其於本院審判期日業已就實陳述當時丁○○
      確有把玩電動玩具後，猶仍明確證稱：丁○○後來沒有要
      付錢，想用欠的，所以叫其打電話給老闆，其說好，我打
      ，隨後丁○○把電話搶走，其想要出去，但丁○○不讓其
      出去，後來就有客人進來的聲音，其問丁○○要幹嘛，丁○○說沒要幹嘛叫其不要動，就拿美工刀抵住其脖子，倉
      庫有隔門，中間有個透明玻璃，可以看到外面情形，在聽
      到外面有客人進來時，丁○○有從透明玻璃看外面情形，
      後來丁○○就把其推到冰庫裡，並用啤酒箱擋住冰庫的門
      等語，此部分仍與其歷次證述情節一致，足徵證人甲○○
      此部分證述應可採信。
（四）共犯丁○○以證人身分於本院審理中作證時雖證稱：當天
      是被告載其至上開便利商店，其進去裡面打電動玩具，打
      了將近2 個小時才離開，其跟甲○○換零錢，並要她打電
      話給乙○○，過程中有些爭執，但並沒有控制甲○○或推
      擠她，或任何肢體上的動作，只有言語的爭執；被告拿錢
      這件事其完全不知道云云。惟丁○○於檢察官偵訊中、臺
      灣桃園地方法院96年度審訴字第1135號案件準備程序尚均
      自承曾與甲○○起爭執並拉扯等情，於前開案件準備程序
      中更明確稱在拉扯爭執中，其聽到一聲咚咚聲，有人進入
      便利商店的聲音，甲○○要其等一下，要出去看一下，其
      就拉住她的手不給她出去，就發生拉扯等語，亦即尚自承
      施以有形力，顯與證述內容不符，足徵證人丁○○前開證
      述顯屬避重就輕卸責之詞，尚難以作為有利於被告之證據
      。
（五）按所謂強暴，係指直接或間接對於人之身體施以暴力，壓
      制被害人之抗拒，或使被害人處於不能抗拒之狀態而言；
      而強盜罪之所謂「不能抗拒」，係指行為人所為之強暴、
      脅迫等不法行為，就當時之具體事實，予以客觀之判斷，
      足使被害人身體上或精神上達於不能或顯難抗拒之程度而
      言，最高法院94年度臺上字第3004號判決、94年臺上字第
      2266號判決亦採同旨。經查：共犯丁○○藉故使證人甲○○進入電動玩具間後，即因欲賒帳及是否打電話予乙○○
      等事由與甲○○起爭執，甲○○聽到客人進入店內之聲音
      ，欲返回櫃臺時，即命甲○○不要動，並以一隻手架住甲○○之頸部，一隻手持美工刀抵住甲○○，再將之推入冰
      庫中，即係對於甲○○之身體施以有形之暴力，壓制甲○○之抗拒，核其情形，應確屬實施強盜罪之強暴手段，並
      使甲○○身體上及精神上達於不能或顯難抗拒之程度。
（六）次按刑法第13條第1 項明定：行為人對於構成犯罪之事實
      ，明知並有意使其發生者為故意；同條第2 項明定：行為
      人對於犯罪之事實，預見其發生，而其發生並不違背其本
      意者，以故意論。前者學理上謂為意欲主義，後者謂為容
      認主義，但不論其為「明知」或「預見」，皆為故意犯主
      觀上之認識，只是程度強弱有別，行為人有此認識進而有
      「使其發生」或「任其發生」之意，則形成犯意，前者為
      確定故意、直接故意，後者為不確定故意、間接故意，但
      不論其為確定故意或不確定故意，其「明知」或「預見」
      乃在犯意決定之前，至於犯罪行為後結果之發生，則屬因
      果關係問題，因常受有物理作用之支配，非必可由行為人
      「使其發生」或「任其發生」，故犯意之認識與犯罪之結
      果為截然不同之概念，不容混淆，最高法院90年度臺上字
      第7964號判決意旨參照，從而刑法上之未必故意，乃指行
      為人對於構成犯罪之事實，預見其發生，而其發生並不違
      背其本意者而言，亦即乃對於犯罪構成事實「認識」與「
      容忍」之故意，行為人主觀上必對於構成要件之實現有所
      預見，而聽任其發展，終致發生構成要件該當之結果，或
      實現法定構成要件之心態，方得成立；從而未必故意之結
      果並非行為人內心所努力追求者，亦非確定其必然發生者
      ，而係聽任其自然發展，終致發生者而言。經查：本件被
      告與丁○○計畫並挑選在夜間僅有女店員一人單獨看守，
      其內並有電動玩具間之便利商店下手，並推由丁○○先行
      入內把玩電動玩具，伺機使店員進入電動玩具間，再由丁○○控制店員之行動，使店內無人看管，而由被告遂行搜
      刮財物之行為，則被告自得以預見當店員欲返回櫃臺時，
      丁○○為避免形跡敗露，將對店員施以強暴手段，使店員
      不能抗拒，其始得以順利得手，從而縱使丁○○為前開行
      為，其主觀上亦聽任其發展，終致發生強盜罪構成要件該
      當之結果，其有強盜罪之未必故意自明。
（七）再按共同正犯之所以應對其他共同正犯所實施之行為負起
      全部責任者，以就其行為有犯意之聯絡為限，若他犯所實
      施之行為，超越原計畫之範圍，而為其所難預見者，則僅
      應就其所知之程度，令其負責，未可概以共同正犯論，最
      高法院50年度台上字第1060號判例意旨可憑。又刑法第33
      0條第1項之攜帶兇器強盜罪，以行為人攜帶兇器強盜為其
      加重條件，不以攜帶之初有行兇之意圖為必要，其兇器之
      由來如何，亦無所限制，祇須在強盜當時攜帶之為已足。
      二人以上共同犯罪，內中有一人攜帶兇器，縱為他人所不
      知，若他犯實施之行為，超越原計畫範圍，而為其所難預
      見者，該一人僅就其所知之程度，令負責任，最高法院95
      年度臺上字第3328號判決意旨亦可資參照。就被告是否知
      悉丁○○攜帶兇器即美工刀乙節，被告僅曾於警詢中陳稱
      由丁○○持刀進入挾持店員甲○○云云，惟於檢察官偵訊
      及本院訊問、準備程序中均稱並未知悉丁○○有攜帶美工
      刀等情，其於本院97年3 月20日準備程序中更稱：當時不
      知道丁○○有美工刀，也沒有告訴其會用哪種方法去控制
      等語。則被告於警詢中單一之陳述是否可採，不無疑問。
      且依被告歷次所述其與丁○○計畫之內容，僅由丁○○控
      制店員在房間內，而由被告入內搜刮財物，並無證據足資
      認定原計畫即已包含由丁○○持美工刀對於甲○○施以強
      暴之行為，客觀上亦難以預見，丁○○攜帶美工刀，並持
      之施以強暴行為，即非被告原本共謀犯罪計劃內容所涵蓋
      ，應已超越被告與共犯丁○○間之犯意聯絡範圍。參諸證
      人甲○○於本院審理中亦證稱倉庫隔門裡面，從外面看不
      到裡面等語，則被告進入住商便利商店搜刮財物時，既看
      不到電動玩具間內之情形，則丁○○行為時就算持美工刀
      對甲○○施以強暴，至使不能抗拒，被告亦無從知悉前開
      情事。從而被告應僅就其原計畫之範圍，即普通強盜罪負
      其責任。
    綜上所述，被告於本院審理時翻異前詞，所辯無非避重就輕
    卸責之詞，尚難採信。此外並有贓物認領保管單、現場圖各
    乙紙、監視錄影翻拍照片、現場照片、查獲扣案物現場照片
    共49幀（吉警偵字第0968000031號卷第27至29頁、第35頁、
    第39頁至64頁）在卷可稽，本件事證明確，被告犯行堪以認
    定，應依法論科。
三、核被告所為，係犯刑法第328條第1項之強盜罪。實行公訴檢
    察官雖於本院準備期日中更正起訴法條為同法第330條第1項
    之攜帶兇器強盜罪，惟被告尚乏丁○○有攜帶美工刀之認識
    ，應僅犯普通強盜罪，已如前述，公訴人漏未斟酌此點，而
    認被告係犯同法第330條第1項之攜帶兇器強盜罪，尚有未洽
    ，惟其基本社會事實同一，自應變更實行公訴檢察官所指被
    告所犯法條（司法院90年2 月2日（90）廳刑一字第00299號
    復臺灣高等法院參照）。被告與丁○○就強盜犯行間，有犯
    意之聯絡與行為之分擔，皆為共同正犯。爰審酌被告不思以
    正當手段獲取財物，圖謀不勞而獲，竟接受共犯丁○○之提
    議強盜便利商店，不僅造成財物損失，更對於被害人之身心
    造成鉅大之危害，甚且對社會治安亦有重大之影響，兼衡其
    犯罪之動機、目的、手段、所得財物之價值、並非立於主導
    者之地位，及矢口否認強盜犯行之態度等一切情狀，量處如
    主文所示之刑，以資懲儆。又被告犯罪時間雖在96年4 月24
    日前，惟所犯罪名係刑法第330條第1項之罪，且經本院宣告
    有期徒刑之刑期已逾1年6月，依中華民國九十六年罪犯減刑
    條例第3條第1項第15款規定，不得予以減刑，附此敘明。
四、末查，扣案之黑色頭套1 件、安全帽1頂及白色手套1雙，為
    被告所有，且為供其犯罪時遮掩面貌、指紋，避免事後遭人
    指認所用之物，即屬被告所有，且供被告與丁○○犯本件強
    盜罪所用，均應依刑法第38條第1項第2款之規定宣告沒收。
    另於被告處扣得之灰棕色毛線衣1件、咖啡色涼鞋1雙，係屬
    一般日常穿著衣物、鞋子，於前開犯行未具特定功能，並無
    證據認定係供被告與共犯丁○○犯本件強盜罪所用之物，亦
    非屬違禁物，尚乏沒收之依據，爰不予宣告沒收。又自被告
    身上查扣之2,000 元，雖為被告及共犯丁○○因本件強盜而
    所得之物，然案發後已經被害人領回，有上開贓物認領保管
    單在卷可考，非屬被告及共犯丁○○所有，亦不另就此為沒
    收之諭知。至於共犯丁○○所有供其犯加重強盜罪所用之美
    工刀1 把，既未扣案，復無實據足認尚屬存在，為免日後執
    行困難，爰不宣告沒收之，併予敘明。
據上論斷，應依刑事訴訟法第299條第1 項前段、第300條，刑法
第28條、第328條第1項、第38條第1項第2款，判決如主文。
本案經檢察官羅美秀到庭執行職務。
中    華    民    國    97    年    10    月    21    日
                  刑事第四庭    審判長法  官  張宏節
                                      法  官  沈培錚
                                      法  官  蔡寶樺
上列正本證明與原本無異。
如對本判決不服，應於送達後10日內，向本院提出上訴狀（上訴
狀應記載具體上訴理由並應抄附繕本）告訴人或被害人如對於本
判決不服者，應具備理由請求檢察官上訴，其上訴期間之計算係
以檢察官收受判決正本之日期為準。
中    華    民    國    97    年    10    月    21    日
                                      書記官
附錄本案論罪法條：
中華民國刑法第328條第1項：
（普通強盜罪）
意圖為自己或第三人不法之所有，以強暴、脅迫、藥劑、催眠術
或他法，至使不能抗拒，而取他人之物或使其交付者，為強盜罪
，處5年以上有期徒刑。


司法院資訊處製作；財團法人民間司法改革基金會備份。
